臺灣臺中地方法院刑事判決
110年度簡上字第454號
上  訴  人
即  被  告  魏永詅



上列上訴人因個人資料保護法等案件，不服本院臺中簡易庭110
年度中簡字第780號中華民國110年8月31日第一審簡易判決（聲
請簡易判決處刑案號：109年度偵字第37472號、110年度偵字第
3618、5740號），提起上訴，本院管轄之第二審合議庭認不得以
簡易判決處刑，改依通常程序自為第一審判決如下：
    主    文
原判決撤銷。
魏○○無罪。
    理    由
一、聲請簡易判決處刑意旨略以：被告魏○○曾於民國105年間，
    向告訴人龔○○及方○○承租臺中市○○區○○○○街00○0號房屋（下
    稱系爭房屋）經營補習班。嗣因被告認告訴人龔○○及方○○以
    遠端登入之方式，透過系爭房屋內之監視器系統窺視並蒐證
    被告在系爭房屋內之活動，因而心生不滿並訴諸媒體，雙方
    進而互相提出告訴，經臺灣臺中地方檢察署檢察官以108年
    度偵字第21602、28057號案件為不起訴處分。詎被告為此耿
    耿於懷，竟意圖散布於眾及損害告訴人龔○○、方○○之利益，
    基於公然侮辱、加重誹謗及違反個人資料保護法之犯意，接
    續於如附表所示之時間，在如附表所示不特定多數人得以共
    見共聞之處所，為如附表所示之行為，足生損害於告訴人龔
    ○○及方○○，並貶損其等之名譽及人格。因認被告涉犯刑法第
    309條第1項之公然侮辱、第310條第2項之加重誹謗罪嫌及違
    反個人資料保護法第20條第1項之非公務機關違法利用個人
    資料，而應依同法第41條論處等語。
二、按犯罪事實應依證據認定之，無證據不得認定犯罪事實；又
    不能證明被告犯罪或其行為不罰者，應諭知無罪之判決，刑
    事訴訟法第154條第2項、第301條第1項分別定有明文。而犯
    罪事實之認定，應憑真實之證據，倘證據是否真實尚欠明確
    ，自難以擬制推測之方法，為其判斷之基礎；認定犯罪事實
    所憑之證據，雖不以直接證據為限，間接證據亦包括在內；
    然而無論直接或間接證據，其為訴訟上之證明，須於通常一
    般之人不致有所懷疑，而得確信其為真實之程度者，始得據
    為有罪之認定，倘其證明尚未達到此一程度，而有合理之懷
    疑存在時，即無從為有罪之認定。
三、本件聲請簡易判決處刑意旨認被告涉犯刑法第309條第1項之
    公然侮辱、第310條第2項之加重誹謗罪嫌及違反個人資料保
    護法第20條第1項之非公務機關違法利用個人資料罪嫌，無
    非係以被告於警詢時之供述、告訴人龔○○及方○○於偵訊時之
    證述、臺灣臺中地方檢察署檢察官108年度偵字第21602
　　、28057號不起訴處分書、監視器翻拍照片、現場照片、暱
    稱「Nicole ○○」之臉書帳號發文之網頁列印畫面、妨害名
    譽影片及譯文等為其主要論據。
四、訊據被告固坦承其有發表如附表編號1至3所示言論、文字等
    節，惟堅決否認有何公然侮辱、加重誹謗及違反個人資料保
    護法犯行，辯稱略以：我張貼關於告訴人龔○○及方○○之資訊
    ，均為網路上可以公開查知，並沒有違反個人資料保護法；
    且告訴人龔○○及方○○二人未經我同意以監視器窺看我，業經
    法院判決認定，發表關於此部分之言論是事實；又告訴人龔
    ○○及方○○在跟我談論補習班頂讓事宜時，曾經對我謊稱渠等
    為國立大學學歷、騙我說有3間合法立案的教室等諸多不實
    資訊，我才認為她們是騙子。我對她們指摘的內容都是事實
    等語。
五、經查：
(一)被告確有於附表編號1至3所示時間，在附表編號1至3所示之
    地點，以附表編號1至3所示方式張貼文字訊息或發表言論等
    情，為被告所不爭執（見本審卷第59頁），核與告訴人龔○○
    於警詢、偵訊時、告訴人方○○於偵訊時指述之情節大致相符
    （見37472號偵卷第33至36、119至121頁），並有告訴人提
    出109年9月3日刑事告訴狀之附件：①被告張貼在補習班外牆
    、附近店家外牆之文件翻拍照片②109年8月20日、24日之影
    片譯文（見7836號他卷第29至53、57至61頁）、告訴人提出
    109年10月26日刑事追加告訴暨補充理由狀之附件：①暱稱「
    NICOLE ○○」發文截圖②被告張貼在補習班外牆、附近店家外
    牆之文件翻拍照片③被告張貼文件時遭告訴人拍下之照片（
    見9333號他卷第39至61頁）、員警職務報告、109年8月20日
    、24日錄影譯文、臺中市政府警察局第六分局何安派出所偵
    辦案資料照片、GOOGLE查詢資料（大鵬國民小學、大福公園
    、小北百貨、OK便利商店臺中長安店之地址）（見37472號
    偵卷第19、47、59至71、129至135頁）等在卷可稽，是此部
    分之事實，固堪認定。
(二)按憲法第11條規定，人民之言論自由應予保障，鑑於言論自
    由有實現自我、溝通意見、追求真理、滿足人民知的權利，
    形成公意，促進各種合理的政治及社會活動之功能，乃維持
    民主多元社會正常發展不可或缺之機制，國家應給予最大限
    度之保障。刑法第310條第3項前段規定：「對於所誹謗之事
    ，能證明其為真實者，不罰」，係以指摘或傳述足以毀損他
    人名譽事項之行為人，其言論內容與事實相符者為不罰之條
    件，並非謂行為人必須自行證明其言論內容確屬真實，始能
    免於刑責。惟行為人雖不能證明言論內容為真實，但依其所
    提證據資料，認為行為人有相當理由確信其為真實者，即不
    能以誹謗罪之刑責相繩，亦不得以此項規定而免除檢察官或
    自訴人於訴訟程序中，依法應負行為人故意毀損他人名譽之
    舉證責任，或法院發現其為真實之義務（司法院釋字第
    509號解釋意旨參照）。又刑法第311條第3款規定係法律就
    誹謗罪特設之阻卻違法事由，目的在維護善意發表意見之自
    由。蓋言論自由為一種「表達的自由」，而非「所表達內容
    的自由」，表達本身固應予以最大之保障，但所表達之內容
    ，仍應受現時法律之規範，表達人應自行負法律上之責任，
    因此「言論自由」概念下之「評論意見」是否是「適當」，
    仍應加以規制。而意見評論是否適當，則視其是否「善意」
    加以評論而定。所稱「善意」，乃指「非惡意」而言，即行
    為人之心意發動之初，並無惡意，非僅以詆毀或減損他人人
    格為其唯一目的或重點所在。刑法第311條第3款規定之「可
    受公評之事」，係指依該事實之性質，在客觀上可接受公眾
    評論者，如國家或地方之政事、政治人物之言行、公務員執
    行職務之行為、與公共安全、社會秩序、公眾利益有關之事
    件等。又所謂「適當之評論」，指個人基於其價值判斷，提
    出其主觀之評論意見，至於評論所用之語言、文字是否適當
    ，並非一概而論，而應斟酌被告為此言論之心態、當時客觀
    之情狀、該語言、文字與評論之對象間是否有合理連結為斷
    。另本條免罰事由之前提，須「以善意發表言論」，然對人
    主觀之評論意見，除了正面之評價外，負面的評價亦所在多
    有，對被評論人而言，如認為該負面的評價使其名譽受損，
    自難認為評論之人係善意發表言論，故所謂「善意」與否，
    自非以被評論人名譽是否受損、評論人是否意在使被評論人
    名譽受損為判斷之依據，而仍應以其評論客觀上是否適當為
    判斷之依據。如評論人係對被評論人之言行為適當合理之評
    論，縱其意在使被評論人接受此負面評價，亦難認係非善意
    發表言論。至於個人之評論意見，本隨各人之價值觀而有不
    同看法，無一定之判斷標準，然得以阻卻違法之「善意」，
    應係遵循就事論事原則，以所認為之事實為依據，加以論證
    是非，可為正面評價，亦可為負面評價，依個人的自由意志
    選擇，做道德上之非難或讚揚。而評論意見之「適當性」，
    與發表事實之「真實性」相關，即必須與事實結合，意見乃
    對事實而為評論，若係謾罵，則得認為其已喪失評論之適當
    性，亦不具阻卻違法之要件。從而，關於「伴隨事實陳述之
    意見表達」此種類型之意見表達，其「事實陳述」部分，依
    司法院釋字第509號解釋意旨，行為人至少應證明其言論內
    容，依其所提出之各項證據資料，足以在客觀上認為行為人
    有相當理由確信其為真實為限，即於此客觀上一般人得以認
    為有相當理由係真實之基礎上為適當之意見表達或評論，方
    得受言論自由之保障。而該針對特定、具體事實，依個人價
    值判斷而衍伸提出主觀且與事實相關連之意見表達或評論部
    分，縱該用語、字詞屬於負面批評，因該言論係個人主觀評
    價之表現，其用字譴責是否妥當，社會大眾均有評論之空間
    ，無所謂真實與否，則仍屬「意見表達」之言論範疇，須透
    過「合理評論原則」，亦即「以善意發表言論，對於可受公
    評之事為適當評論」之誹謗罪阻卻違法事由審究。至於針對
    特定事項，依個人價值判斷提出之主觀意見、評論或批判，
    縱使用字遣詞尖酸刻薄，足令被批評者感到不快或影響其名
    譽，並不在誹謗罪之處罰範圍。而言論中「事實陳述」與「
    意見表達」在概念上本屬流動，有時難期其涇渭分明，是若
    意見係以某項事實為基礎或發言過程中夾論夾敘，將事實敘
    述與評論混為一談時，即應考慮事實之真偽問題。換言之，
    此時不能將評論自事實抽離，而不論事實之真實與否，逕以
    「評論」粗俗不堪，論以公然侮辱。否則屬於事實陳述之言
    論，因符合刑法第310條第3款之要件而不罰，基於該事實陳
    述而為之意見表達，反因所為用語損及名譽而逕受處罰，自
    非法理之平。
(三)經查，被告確有於本判決附表編號1至3所示時間，在附表編
    號1至3所示之地點，以附表編號1至3所示方式張貼文字訊息
    或發表言論等情，業經本院認定如前。惟就被告所張貼文字
    訊息或發表言論之內容，無非係在指摘告訴人二人有對其以
    監視器偷窺、對其頂讓補習班時告知不實資訊及張貼關於告
    訴人二人之姓名、職業及地址等個人資訊，茲分述如下：
 1、關於被告張貼有「優○補習班的龔ｘ○、方ｘ○→用監視器偷看房
    客兩年多的變態老師！」內容之文字訊息；以臉書發表「被
    前房東方○○跟龔○○用監視器偷看兩年七個月」、「中清西二
    街00-0號優○補習班龔ｘ○、方ｘ○，惡劣老師！…用監視器偷看
    房客兩年多的變態老師！」；另對告訴人龔○○口出「讓你們
    學生看看你們兩個是怎樣不要臉的老師！用監視器偷看我兩
    年還不夠是不是」等語部分：
  ⑴查就被告因認告訴人二人於107年12月8日晚上9時許，無故以
    遠端登入之方式登入裝設在系爭房屋內之監視器系統，窺視
    並蒐證被告在系爭房屋內之非公開活動，並擅自變更監視器
    主機之相關歷程。而提告認告訴人二人均涉犯刑法第315條
    之1第1款之妨害秘密罪嫌，固經臺灣臺中地方檢察署檢察官
    以108年度偵字第21602、28057號為不起訴處分（見9333號
    他卷第105至115頁）。
  ⑵惟查，被告另主張告訴人二人未經被告同意，以遠端登入方
    式登入系爭房屋之監視器系統監看被告，對告訴人二人提起
    侵權行為損害賠償之民事訴訟，經本院民事庭110年10月8日
    以109年度訴字第3935號判決告訴人二人應連帶給付被告10
    萬元；嗣提起上訴後，經臺灣高等法院臺中分院以110年度
    上易字第587號廢棄原判決關於命告訴人二人連帶給付逾新
    臺幣5萬元以外部分，有前開判決在卷可稽（見本審卷第79
    至103頁）。堪認被告所指摘，關於本案告訴人二人未經被
    告同意，以遠端登入方式登入系爭房屋之監視器系統監看被
    告於系爭房屋活動乙事屬實，難認其此部分之言論有何與事
    實不符之情形。則縱被告就上開議題為事實陳述時夾帶個人
    意見表達，言詞用語較為激動而帶有情緒性，甚致使告訴人
    聽聞後感到難堪，然此僅為被告就事實陳述過程中之意見表
    達，揆諸前開說明，此時不能將評論自事實抽離，逕以「評
    論」粗俗不堪，論以公然侮辱，是尚難認被告此部分之言論
    ，該當誹謗、公然侮辱犯行。
 2、關於被告所提及「騙子」、「這樣的人，有資格當負責和老
    師嗎？」、「他們偽造政治大學畢業證書」、「優○補習班
    的龔ｘ○、方ｘ○→惡劣老師！偽造交通大學文憑！」、「中清
    西二街00-0號【惡劣優○補習班】（龔ｘ○、方ｘ○）惡劣老師
    ！兩次因經營不善，頂讓補習班，皆未告知家長和學生，已
    有多名頂讓者和家長及學生受害！偽造交通大學畢業證書！
    」內容之文字訊息；以臉書貼文發表「中清西二街00-0號優
    ○補習班龔ｘ○、方ｘ○，惡劣老師！兩次因經營不善，頂讓補
    習班，皆未告知家長和學生，已有多名頂讓者和家長及學生
    受害！偽造交通大學畢業證書！」；另對告訴人龔○○口出「
    偽造文書！當什麼老師啊！你們兩個，你們有資格嗎？」等
    語部分：
　⑴查就被告因認告訴人二人明知鋐潤補習班向臺中市政府立案
    之範圍，僅限於系爭房屋1、2樓，並不包含3樓之教室，告
    訴人二人帶被告參觀環境時，向其佯稱在3樓中有冷氣的1間
    教室上課、3間都是合法教室云云，並僅以立案證明掛在牆
    上搪塞，致使被告因而陷於錯誤，於105年9月2日，同意以
    新臺幣30萬元代價，承接鋐○補習班。提告告訴人二人均涉
    犯刑法第339條第1項詐欺取財罪嫌，業經臺灣臺中地方檢察
    署檢察官107年度偵字第11690、11796號為不起訴處分，提
    起再議後，臺灣高等檢察署臺中分署107年度上聲議字第134
    3號駁回再議確定，有前開不起訴處分書、駁回再議處分書
    在卷可考（見9333號他卷第71至103頁）。
　⑵惟查，依證人魏○○即被告胞兄於本院111年6月22日審理程序
    時證述略以：大約在105年7、8月，我有跟被告一起前往位
    於臺中市○○區○○○○街00○0號補習班，因為當初要頂讓該補習
    班下來經營，頂讓金是我要出的，我就跟被告去看環境，被
    告讓我看網路上頂讓的資訊，有3間教室，是透天獨棟。接
    待我們的是告訴人二人，一開始先閒聊，問她們頂讓的原因
    ，告訴人二人是說她們要在另一個地方經營補習班，這邊忙
    不過來。我們看補習班教室的狀況，系爭房屋有3層樓，2、
    3樓有教室、課桌椅、黑板，4樓是空的教室，沒有課桌椅，
    她們說不能合法上課但可以利用。一開始閒聊告訴人二人問
    我是哪裡畢業的，我有回答並反問，告訴人二人說她們都是
    成大的，她們有拿資料翻給被告看，我在旁邊，但是沒有湊
    過去看。告訴人二人說她們是成大，被告看了資料也沒說什
    麼，我就認為告訴人她們是成大的。隔年5月被告才跟我說
    告訴人二人是靜宜的等語（見本院卷第111至120頁）。是依
    證人前開證述內容，堪認被告辯稱其原先欲頂讓補習班時，
    告訴人二人曾告知系爭補習班有3間合法立案教室、渠等係
    國立大學畢業等情，尚非虛妄。而觀諸被告發表如附表所示
    之言論內容，係因被告認為告訴人二人於閒聊過程所提及渠
    等均為國立大學畢業乙事為不實，且未能如實告知該頂讓補
    習班之合法立案教室數量，因而抱怨、指謫告訴人為「騙子
    」、「偽造文書」，被告於張貼或發表前開文字陳述上開內
    容時係本於自身感受及是非判斷而有所評論，其評論內容應
    本於言論自由而加以最大程度之容忍與保障，且就告訴人二
    人是否確有不實告知頂讓補習班資訊部分即關於合法立案教
    室之數量、告訴人二人之學歷等情，即被告所指摘告訴人二
    人是否有欺騙、告知欲頂讓補習班者不實資訊乙節，係屬可
    受公評之事。且觀諸被告所為如附表所示之言語，亦非全程
    均在與告訴人二人毫無關聯之抽象謾罵，難認其主觀上有詆
    毀貶損他人在社會上所保持的人格及地位之用意，縱使用字
    遣詞尖酸刻薄，足令告訴人二人感到不快或影響其名譽，仍
    與公然侮辱罪之抽象謾罵有間，告訴人等當須接受容忍不同
    立場之人針對其所為之評論，自難遽以公然侮辱或誹謗罪責
    相繩。
　⑶至被告另提及「龔ｘ○、方ｘ○，總有一天你們會為你們的利益
    所說的謊言，對別人的傷害付出代價！」等文字或言語內容
    ，均係在前開2、3議題過程中夾敘夾議所提及，被告既係對
    特定事項，依個人價值判斷提出之主觀意見、評論或批判，
    縱其用字遣詞尖酸刻薄，令告訴人二人感到不快或影響其名
    譽，並不在誹謗罪之處罰範圍，業如前述，又在被告言論中
    伴隨「事實陳述」之「意見表達」時，尚不能將評論自事實
    抽離，而不論事實之真實與否，逕以「評論」粗俗不堪，論
    以公然侮辱。是自難以告訴人二人就被告如附表所示言論，
    切割其前後語意，指摘被告提及上開情緒性字眼部分，即認
    該當刑法公然侮辱罪之範疇。
 3、關於被告公開張貼或於臉書貼文顯示有告訴人二人之姓名、
    職業及地址等個人資訊部分：
  ⑴按個人資料指自然人之姓名、出生年月日、國民身分證統一
    編號、護照號碼、特徵、指紋、婚姻、家庭、教育、職業、
    病歷、醫療、基因、性生活、健康檢查、犯罪前科、聯絡方
    式、財務情況、社會活動及其他得以直接或間接方式識別該
    個人之資料，個人資料保護法第2條第1款定有明文。查被告
    所張貼或發表如附表所示載有告訴人二人之姓名、職業（即
    老師）、地址（被告向告訴人二人頂讓經營之系爭房屋地址
    ）等資訊，已足使一般人得以直接或間接方式識別該等個人
    為告訴人二人，故上開內容已揭露屬於前揭法律明文規定之
    告訴人個人資料，核屬無疑。
  ⑵又有關病歷、醫療、基因、性生活、健康檢查及犯罪前科之
    個人資料，除有但書所定情形外，不得蒐集、處理或利用，
    個人資料保護法第6條第1項固定有明文。按非公務機關對個
    人資料之蒐集或處理，除第6條第1項所規定資料外，應有特
    定目的，並符合下列情形之一者：一、法律明文規定。二、
    與當事人有契約或類似契約之關係，且已採取適當之安全措
    施。三、當事人自行公開或其他已合法公開之個人資料。四
    、學術研究機構基於公共利益為統計或學術研究而有必要，
    且資料經過提供者處理後或經蒐集者依其揭露方式無從識別
    特定之當事人。五、經當事人同意。六、為增進公共利益所
    必要。七、個人資料取自於一般可得之來源。但當事人對該
    資料之禁止處理或利用，顯有更值得保護之重大利益者，不
    在此限。八、對當事人權益無侵害。同法第19條第1項定有
    明文。次按非公務機關對個人資料之利用，除第6條第1項所
    規定資料外，應於蒐集之特定目的必要範圍內為之。但有下
    列情形之一者，得為特定目的外之利用：一、法律明文規定
    。二、為增進公共利益所必要。三、為免除當事人之生命、
    身體、自由或財產上之危險。四、為防止他人權益之重大危
    害。五、公務機關或學術研究機構基於公共利益為統計或學
    術研究而有必要，且資料經過提供者處理後或經蒐集者依其
    揭露方式無從識別特定之當事人。六、經當事人同意。七、
    有利於當事人權益。八、對當事人權益無侵害，同法第20條
    第1項亦有明文。故非公務機關（即指公務機關以外之自然
    人、法人或其他團體）對於有關病歷、醫療、基因、性生活
    、健康檢查及犯罪前科等個人資料（下稱特種個人資料），
    除非有法定之例外情形，原則上不得任意蒐集、處理或利用
    。而「除第6條第1項所規定資料（即指上述具有特殊或敏感
    性之特種個人資料）外」，亦即對於特種個人資料以外之其
    他個人資料（下稱一般個人資料），倘有法定之情形者，得
    加以蒐集或處理；於其蒐集之特定目的必要範圍內，亦得加
    以利用，甚且於符合法定情形之一者，則更得為蒐集特定目
    的外之利用。是以，告訴人二人之姓名、職業及被告向告訴
    人二人頂讓之系爭房屋地址等，核屬一般個人資料，揆諸上
    揭規定及說明，倘有法定之情形者，得蒐集或處理；於其蒐
    集之特定目的必要範圍內，亦得加以利用，甚且於符合法定
    情形之一者，則更得為蒐集特定目的外之利用
  ⑶查被告所張貼之關於告訴人二人之姓名、職業及系爭房屋地
    址，均為網路可公開查知者，是被告蒐集、取得關於告訴人
    二人前開個人資訊，已符合個人資料保護法第19條第1項第3
    款規定之情形，自無違法可言。又本案係因被告不滿告訴人
    二人不實告知頂讓補習班資訊、未經同意以監視器對在系爭
    房屋之被告窺視，而將關於告訴人二人前開所為等情節張貼
    在系爭房屋鄰近處及於網路上貼文，衡以被告所述之上開內
    容，係對於從事補教業者之人格、品行提出質疑，此等質疑
    內容，究否存在，攸關欲前往該補習班學習之學生或家長判
    斷是否就讀之決定，實為增進公共利益所必要。故被告上開
    利用告訴人二人個人資料所為，應符合個人資料保護法第20
    條第1項第2款之規定，並無違法可言，自難認被告本案所為
    已違個人資料保護法第20條第1項之規定。
(四)綜上所述，被告就本案言論係因其不滿告訴人二人於其頂讓
    補習班時告知相關不實資訊、未經被告同意而以遠端方式登
    入系爭房屋之監視器系統觀看等情，被告所為如附表所示之
    言論或文字發表，就事實陳述部分，被告已提出相關證據資
    料，足認其有相當理由確信其所陳述為真實；就意見表達部
    分，核屬對於可受公評之事，而為適當之評論，則被告基於
    客觀事實所為之意見或評論，且依其文字內容，雖有失厚道
    、略顯粗俗，或對於告訴人有所批評，惟究其真意，仍不脫
    對告訴人二人頂讓補習班予他人時，是否有如實告知相關資
    訊、是否確有未經同意對被告以監視器偷窺情事之針砭及評
    論，非單純抽象謾罵，且亦難認被告於發表如附表所示之言
    論時，係以詆毀或減損告訴人人格為其唯一目的或重點所在
    ，尚難認被告主觀上有誹謗或公然侮辱之犯意，自難以公然
    侮辱或誹謗之罪責相繩。且被告張貼或發表關於告訴人二人
    之姓名、職業、地址等一般個人資訊，並無違法蒐集、取得
    之情形，且縱其於蒐集之特定目的外利用告訴人二人之一般
    個人資料，亦符合個人資料保護法第20條第1項第2款之例外
    規定，難認本案已成立個人資料保護法第41條之非公務機關
    未於蒐集之特定目的必要範圍內利用個人資料罪。
六、綜上所述，檢察官所舉之證據，尚未達於通常一般之人均無
    合理懷疑，而可得確信被告確有聲請簡易判決處刑意旨所指
    之誹謗、公然侮辱及違反個人資料保護法犯行，本案既存有
    合理懷疑，而致本院無法形成被告有罪之確切心證，自屬不
    能證明被告犯罪，揆諸前開說明，自應就此部分諭知被告無
    罪之判決。原審未察，對被告予以論罪科刑，尚有未合，被
    告提起上訴否認此部分犯罪，為有理由，應由本院將原判決
    撤銷，另為被告無罪之諭知。
七、末按檢察官聲請以簡易判決處刑之案件，經法院於審理後，
    認應為無罪之諭知者，應適用通常程序審判之，刑事訴訟法
    第452條、第451條之1第4項但書第3款定有明文。地方法院
    對被告為簡易判決處刑後，經提起上訴，地方法院合議庭認
    應為無罪判決之諭知（含不另為無罪之諭知）者，應由該地
    方法院合議庭撤銷簡易庭之判決，改依第一審通常程序審判
    。本案經本院管轄之合議庭審理後，認應為無罪判決之諭知
    ，已如前述，應由本院合議庭逕依通常程序審理後，自為第
    一審判決，當事人如不服本判決，仍得於法定上訴期間內，
    向管轄之第二審法院提起上訴，附此敘明。
據上論斷，應依刑事訴訟法第455條之1第1項、第3項、第451條
之1第4項但書第3款、第452條、第369條第1項前段、第364條、
第301條第1項，判決如主文。
本案經檢察官黃勝裕聲請簡易判決處刑，檢察官劉世豪到庭執行
職務。
中　　華　　民　　國　　111 　年　　7 　　月　　28　　日
             刑事第九庭    審判長法  官  陳培維
                                 法  官  鄭永彬
                                 法  官  陳怡珊
上正本證明與原本無異。
被告不得上訴。
如不服本判決應於收受判決後20日內向本院提出上訴書狀，並應
敘述具體理由；其未敘述上訴理由者，應於上訴期間屆滿後20日
內向本院補提理由書（均須按他造當事人之人數附繕本）「切勿
逕送上級法院」。
告訴人或被害人如不服判決，應備理由具狀向檢察官請求上訴，
上訴期間之計算，以檢察官收受判決正本之日起算。 
                                 書記官  吳韻聆
中　　華　　民　　國　　111 　年　　7 　　月　　28　　日
附表：  
編 號 時間 地點 發表言論或文字內容及方式 1 自109年8月15日起至同年10月6日止 本案房屋周遭、坐落本案房屋附近之「小北百貨」等店家周遭、「大福公園」周遭及路旁變電箱設置處；臺中市西屯區「水湳市場」、「大鵬國小」及某間「OK超商」周遭；臺中市北屯區華美西街某間「統一超商」周遭 被告張貼載有「2個騙子」、「這樣的人，有資格當負責和老師嗎？」、「他們偽造政治大學畢業證書」「優創補習班的龔ｘ芳、方ｘ妮→惡劣老師！偽造交通大學文憑！用監視器偷看房客兩年多的變態老師！」、「騙子」、「中清西二街52-1號【惡劣優創補習班】（龔ｘ芳、方ｘ妮）惡劣老師！兩次因經營不善，頂讓補習班，皆未告知家長和學生，已有多名頂讓者和家長及學生受害！偽造交通大學畢業證書！」、「龔ｘ芳、方ｘ妮，總有一天你們會為你們的利益所說的謊言，對別人的傷害付出代價！」等文字之紙張。 2 109年9月6日 不詳處所 被告使用其「臉書」帳號「NicoleWei」發表含有「被前房東方○○跟龔○○用監視器偷看兩年七個月」等文字以及記載「中清西二街52-1號優創補習班龔ｘ芳、方ｘ妮，惡劣老師！兩次因經營不善，頂讓補習班，皆未告知家長和學生，已有多名頂讓者和家長及學生受害！偽造交通大學畢業證書！用監視器偷看房客兩年多的變態老師！」等文字之紙張翻拍照片等內容之「臉書」貼文。 3 109年8月20日及同年月24日 本案房屋前之道路 被告對龔○○口出「偽造文書！當什麼老師啊！你們兩個，你們有資格嗎？」、「讓你們學生看看你們兩個是怎樣不要臉的老師！用監視器偷看我兩年還不夠是不是」等語。